【裁判字號】    95,簡上,419
【裁判日期】    950920
【裁判案由】    動產擔保交易法
【裁判全文】
臺灣板橋地方法院刑事判決             95年度簡上字第419號
上  訴  人
即  被  告  甲○○
上列上訴人因被告違反動產擔保交易法案件，不服本院於民國95
年5 月3 日所為95年度簡字第1286號第一審判決（聲請案號：95
年度偵字第3233號），提起上訴，本院管轄之第二審合議庭判決
如下：
    主  文
上訴駁回。
甲○○緩刑貳年。
    事實及理由
一、本案經本院審理結果，認第一審以上訴人即被告甲○○所為
    係犯動產擔保交易法第38條之動產擔保交易債務人，意圖不
    法之利益，將標的物出質，致生損害於債權人罪，判處拘役
    59日，如易科罰金，以（銀元）300 元折算1 日，其認事用
    法均無違誤，量刑亦屬適當，應予維持，並引用如附件第一
    審判決書所記載之事實、證據及理由。
二、被告行為後，動產擔保交易法第38條之法定刑，已因中華民
    國刑法施行法增定第1 之1 條「中華民國94年1 月7 日刑法
    修正施行後，刑法分則編所定罰金之貨幣單位為新臺幣。」
    、「民國94年1 月7 日刑法修正時，刑法分則編未修正之條
    文定有罰金者，自94年1 月7 日刑法修正施行後，就其所定
    數額提高為三十倍。但72年6 月26日至94年1 月7 日新增或
    修正之條文，就其所定數額提高為三倍。」，另刑法第41條
    易科罰金規定，亦於95年7 月1 日修正生效，足見被告行為
    後，法律有變更，依新法第2 條第1 項規定，比較新、舊法
    結果，仍應適用較有利於被告之行為時法律，又行為後法律
    有變更者，依修正前刑法第2 條第1 項之規定，以適用裁判
    時法為原則，如行為時法有利於行為人，則例外適用行為時
    法，依修正後刑法第2 條第1 項規定，以適用行為時法為原
    則，惟如裁判時法有利於行為人，則例外的適用裁判時法。
    以往實務見解，認原判決未及比較適用新舊法時，上訴後，
    雖比較結果以舊法有利於行為人，而原判決別無其他撤銷事
    由，仍應由本院以此為由撤銷改判。惟修正後之規定係以適
    用行為時法為原則，因此原判決雖未及比較適用，然上訴本
    院後，經比較新舊法，行為後之法律並非較有利於行為人，
    仍應適用行為時法，則原判決適用行為時法即無不當，自不
    構成撤銷之事由，特此敘明。
三、上訴人即被告甲○○上訴意旨略以：其業於95年7 月25日與
    告訴人達成和解，請求給予緩刑宣告，為此提起本件上訴等
    語，查上訴人徒以民事和解為由提出本件上訴，為無理由，
    應予駁回。另按被告於行為後，刑法於94年2 月2 日修正公
    布，95年7 月1 日施行，有關緩刑之規定，犯罪在新法施行
    前，新法施行後裁判，緩刑之宣告，應適用新法第74條之規
    定，有最高法院95年度第8 次刑事庭會議紀錄可考。查被告
    甲○○前未曾因故意犯罪受有期徒刑以上刑之宣告，有臺灣
    高等法院被告全國前案紀錄表1 件可稽，其因一時失慮而罹
    刑典，犯後已與告訴人成立和解，有和解書1 紙可憑，良有
    悔意，且告訴代理人林健彬亦當庭表示已經和解，願意給被
    告一次自新的機會等語（見95年7 月26日準備程序筆錄），
    被告歷此偵、審教訓，當所知警惕，信無再犯之虞，本院因
    認原審對被告所宣告之刑，以暫不執行為適當，爰依修正後
    刑法第74條第1 項第1 款規定，併予宣告緩刑2 年，以啟自
    新。
據上論斷，應依刑事訴訟法第455 條之1 第1 項、第3 項、第36
8 條、第373 條，刑法第2 條第1 項前段、第74條第1 項第1 款
，判決如主文。
本案經檢察官朱立豪到庭執行職務。
中    華    民    國    95    年    9     月    20    日
                  刑事第十八庭  審判長法  官  連育群
                                      法  官  王綽光
                                      法  官  吳幸娥
以上正本證明與原本無異
本判決不得上訴
                                      書記官  洪惠玲
中    華    民    國    95    年    9     月    20    日
附錄本案論罪科刑法條全文：
動產擔保交易法第38條：
動產擔保交易之債務人，意圖不法之利益，將標的物遷移、出賣
、出質、移轉、抵押或為其他處分，致生損害於債權人者，處三
年以下有期徒刑、拘役或科或併科六千元以下罰金。
依「現行法規所定貨幣單位折算新臺幣條例」第二條規定，本判
決主文所示之「元」，係以新臺幣元之三倍折算之（即一元以新
臺幣三元折算）。
附件：
臺灣板橋地方法院刑事簡易判決          95年度簡字第1286號
聲  請  人  臺灣板橋地方法院檢察署檢察官
被      告  甲○○  男  42歲（民國○○年○月○○日生）
                    身分證統一編號：Ｚ000000000號
                    住臺北縣板橋市○○○街116巷13之1號
上列被告因違反動產擔保交易法案件，經檢察官聲請以簡易判決
處刑（九十五年度偵字第三二三三號），本院判決如下：
    主  文
甲○○動產擔保交易之債務人，意圖不法之利益，將標的物出質
，致生損害於債權人，處拘役伍拾玖日，如易科罰金，以佰元
折算壹日。
    事實及理由
一、本件犯罪事實及證據，除證據部分補充「和潤企業股份有限
    公司訪視報告書暨現場照片」外，其餘均引用如附件檢察官
    聲請簡易判決處刑書之記載。
二、核被告甲○○所為，係犯動產擔保交易法第三十八條之動產
    擔保交易債務人，意圖不法之利益，將標的物出質，致生損
    害於債權人罪。爰審酌被告所為影響動產擔保交易之機能，
    及其犯罪動機、目的、手段，及所肇告訴人之損失，暨其犯
    後雖供認無隱，惟迄未與告訴人和解並清償買賣價金等一切
    情狀，量處如主文所示之刑，並諭知易科罰金之折算標準，
    以資懲儆。
三、依刑事訴訟法第四百四十九條第一項前段、第三項、第四百
    五十四條第二項，動產擔保交易法第三十八條，刑法第十一
    條前段、第四十一條第一項前段，罰金罰鍰提高標準條例第
    一條前段、第二條，逕以簡易判決處刑如主文。
四、如不服本判決，得自收受送達之日起十日內向本院提出上訴
    狀，上訴於本院第二審合議庭。
中    華    民    國    95    年    5     月    3     日
                  刑事第六庭  法  官  王偉光


司法院資訊處製作；財團法人民間司法改革基金會備份。
